臺灣苗栗地方法院刑事判決　　　　　　　100年度訴字第348號
公　訴　人　臺灣苗栗地方法院檢察署檢察官
被　　　告　張銀標
上列被告因違反毒品危害防制條例案件，經檢察官提起公訴（
99年度毒偵字第1950號、100 年度毒偵字第203 號、第627 號）
，因被告於準備程序中就被訴事實為有罪之陳述，經本院合議庭
裁定由受命法官獨任進行簡式審判程序審理，本院判決如下：
    主  文
張銀標施用第二級毒品，累犯，處有期徒刑伍月。又施用第二級
毒品，累犯，處有期徒刑伍月。又施用第二級毒品，累犯，處有
期徒刑伍月。又施用第一級毒品，累犯，處有期徒刑捌月。又施
用第一級毒品，累犯，處有期徒刑捌月。應執行有期徒刑壹年玖
月。
    犯罪事實及理由
一、犯罪事實：
  (一)前科資料：
    張銀標前因毒品案件，於民國95年5 月29日經本院以94年
    訴字第483 號判決有期徒刑1 年2 月確定；復因違反森林
    法案件，於95年6 月15日經本院以94年簡上字第1 號判決有
    期徒刑1 年2 月確定；再因詐欺案件，於96年2 月26日經
    臺灣雲林地方法院以95年虎簡字第498 號判決有期徒刑6 月
    確定。前案經嗣經聲請減刑及定應執行刑，而經臺灣
    雲林地方法院以96年聲減字第432 號分別判決減刑並定應執
    行有期徒刑1 年3 月，甫於96年9 月19日因縮刑期滿執行完
    畢。（構成累犯）
  (二)張銀標分別基於施用第一級毒品海洛因、第二級毒品甲基安
    非他命之犯意，為下列行為：
  1.於民國99年11月25日上午8 時52分為警採尿前回溯96小時內
    某時許，在不詳地點，以不詳方式，施用第二級毒品甲基安
    非他命1 次。嗣於99年11月25日，因其係受保護管束人而經
    臺灣苗栗地方法院檢察署觀護人室通知採尿送驗，尿液檢驗
    結果呈甲基安非他命陽性反應，而查悉上情。（即事實一）
  2.另於99年12月3 日21時許，在其址位於苗栗縣西湖鄉二湖村
    7 鄰坪頂25號之住處，以將甲基安非他命置於鋁箔紙上燒烤
    後，再吸取煙霧之方式，施用第二級毒品甲基安非他命。嗣
    於99年12月5 日21時40分許，因其於上揭住處為警搜索時在
    場並同意接受採集尿液送驗，尿液檢驗結果呈甲基安非他命
    陽性反應，而查悉上情。（即事實二）
  3.復於99年12月5 日23時50分為警採尿前回溯26小時內某時許
    ，在不詳地點，以不詳方式，施用第一級毒品海洛因1 次。
    嗣於99年12月5 日21時40分許，因其於上揭住處為警搜索時
    在場並同意接受採集尿液送驗，尿液檢驗結果呈可待因、嗎
    啡陽性反應，而查獲上情。（即事實三）
  4.復於100 年3 月9 日10時15分為警採尿前回溯96小時內某時
    許，在不詳地點，以不詳方式，施用第二級毒品甲基安非他
    命1 次。嗣於100 年3 月9 日，經警通知到場採尿送驗後，
    尿液檢驗結果呈甲基安非他命陽性反應，而查悉上情。（即
    事實四）
  5.復於100 年3 月9 日10時15分為警採尿前回溯26小時內某時
    許，在不詳地點，以不詳方式，施用第一級毒品海洛因1 次
    。嗣於100 年9 月9 日，經警通知到場採尿送驗後，尿液檢
    驗結果呈可待因、嗎啡陽性反應，而查獲上情。（即事實五
    ）
  (三)案經苗栗縣警察局通霄分局報告臺灣苗栗地方法院檢察署檢
    察官偵查起訴。
二、證據名稱：
  (一)認定犯罪事實所憑之證據：
  1.被告張銀標之自白。（見本院卷100 年8 月18日審判筆錄第
    2 、5 頁）
  2.臺灣苗栗地方法院檢察署施用毒品犯受保護管束人尿液檢體
    監管紀錄表1 份、詮昕科技股份有限公司於99年12月6 日出
    具之原樣編號為000000000 號之濫用藥物尿液檢驗報告1 份
    。（見99毒偵字第1950號卷第16～18頁）
  3.張銀標於99年12月5 日出具之勘察採證同意書、毒品犯罪嫌
    疑人尿液採驗作驗管制紀錄及中山醫學大學附設醫院檢驗科
    藥物檢測中心於100 年1 月14日出具之原始編號為99D218號
    之尿液檢體檢驗報告。（見100 年毒偵字第203 號卷第50～
    52頁）
  4.苗栗縣警察局通霄分局列管毒品人口尿液檢體採集送驗紀錄
    表、中山醫學大學附設醫院檢驗科藥物檢測中心於100 年3
    月25日出具之原始編號為Ｚ000000000000 號尿液檢驗報告。
    （見100 年毒偵字第627 號卷第20～21頁）
  5.被告刑案資料查註紀錄表、臺灣高等法院被告前案紀錄表。
    （見本院卷、100 年毒偵字第627 號卷第3 ～11頁）
  (二)上列證據核與被告於本院審理時自白（見本院卷100 年8 月
    18日審判筆錄第2 、5 頁）之犯罪事實相符，故被告之自白
    應堪採信，本件事證已臻明確，被告上揭如事實一至五所示
    施用第一級毒品、第二級毒品之犯行，均洵堪認定，均應予
    依法論科。
三、論罪科刑之理由：
  (一)罪名：
    核被告如事實一、二、四所為，均係犯毒品危害防制條例第
    10條第2 項之施用第二級毒品罪。又被告如事實三、五所為
    ，係分別犯毒品危害防制條例第10條第1 項之施用第一級毒
    品罪。
  (二)罪數：
    被告所犯上揭5 罪間，犯意各別、行為互殊，應予分論併罰
    。
  (三)累犯加重其刑之事由：
    被告有犯罪事實欄(一)之前科紀錄，有臺灣高等法院前案紀錄
    表1 份在卷足憑，是其於有期徒刑執行完畢後，5 年內再犯
    本案如事實一至五之有期徒刑以上之罪，均構成累犯，均應
    依刑法第47條第1 項規定，加重本刑至2 分之1 。
  (四)量刑理由之說明：
    爰審酌被告前有擄人勒贖、妨害家庭、妨害風化、傷害、妨
    害自由、竊盜、違反森林法、詐欺、毒品等案件等前科，素
    行不佳此有臺灣高等法院被告前案紀錄表1 份在卷可稽；復
    衡酌被告前已曾因毒品案件送觀察勒戒、判處有期徒刑確定
    執行完畢，仍未能痛思戒癮，而接連再因毒品涉案，顯見其
    每次犯行均存僥倖，而未思悔悟，本不宜寬貸；惟參衡就其
    所犯事實一至五之施用毒品犯行，均於審理中坦承犯罪而節
    省有限之司法資源，顯已知所悔悟，態度良好，又其所犯僅
    戕害個人身心健康並未危害他人，以及其犯罪動機、目的、
    手段、所生危害，生活狀況、智識程度及公訴人就被告事實
    一至五之施用毒品犯行均請求依法判決等一切情狀，爰就被
    告所犯如事實一至五之犯行，分別量處如主文所示之刑，並
    依刑法第51條第1 項第5 款之規定，合定如主文所示之應執
    行刑，以資懲儆。
四、應適用法條：
  (一)刑事訴訟法第273 條之1 第1 項、第299 條第1 項前段、第
    310 條之2 、第454 條第1 項。
  (二)毒品危害防制條例第10條第1 項、第2 項。
  (三)刑法第11條前段、第47條第1 項、第51條第1 項第5 款。
五、本判決係依刑事訴訟法第310 條之2 、第454 條第1 項製作
    ，依法僅記載當事人欄、主文、犯罪事實、證據名稱以及應
    適用之法條，其中犯罪事實部分，依同法第308 條之修正立
    法理由，亦僅記載犯罪構成要件事實，關於刑罰加重事由（
    含累犯在內）免予記載（法院辦理刑事訴訟案件應行注意事
    項第144 點參照），但仍於主文予以表明，並於應適用之法
    條欄予以引用。如不服本判決，應於判決送達之日起10日內
    ，向本院提起上訴。
本案經檢察官林俊杰到庭執行職務。
中    華    民    國   100    年    8     月    25    日
                  刑事第二庭  法  官  林靜雯
以上正本證明與原本無異。
如不服本判決應於收受判決後10日內向本院提出上訴書狀，並應
應敘述具體理由。其未敘述上訴理由者，應於上訴期間屆滿後20
日內向本院補提理由書（均須附繕本）「切勿逕送上級法院」。
                              書記官  劉千瑄
中    華    民    國   100    年    8     月    25    日
附錄本判決論罪科刑法條：
毒品危害防制條例第10條：
施用第一級毒品者，處6 月以上5 年以下有期徒刑。
施用第二級毒品者，處3 年以下有期徒刑。